# 国家补贴资产入账价值

提问人：wayne6 时间：2015-03-14 09:36:42
企业购入资产享受国家农机补贴政策，厂家发票金额为 900 万，企业实际付款 200 万，差额为国家补贴（举例说明，不一定准确），这种情况下，企业购入资产应按什么价值入账，国家补贴如何处理

回答人：chenyiwei
政府代付部分购买价款，减少了企业因购置该设备导致的经济资源流出，也可以看作间接流入，所以差额确认为与资产相关的政府补助，在折旧年限内摊销计入各年度的营业外收入。

提问人：wayne6 时间：2015-03-16 09:27:47
多谢陈版指点！是否可以理解为企业资产按发票金额入账，政府补助部分确认为递延收益，在设备使用期确认营业外收入？

回答人：chenyiwei
可以这样理解。